indra/newview/app_settings/dictionaries/da_dk.aff
FLAG num
#Substantiv, konsonantfordobling, intetkøn, -e i flertal
SFX 132 Y 19
SFX 132 0 j/53,20,10 j	+KONSONANT_FORDOBLING
SFX 132 0 m/53,20,10 m	+KONSONANT_FORDOBLING
SFX 132 0 n/53,20,10 n	+KONSONANT_FORDOBLING
SFX 132 0 b/53,20,10 b	+KONSONANT_FORDOBLING
SFX 132 0 c/53,20,10 c	+KONSONANT_FORDOBLING
SFX 132 0 d/53,20,10 d	+KONSONANT_FORDOBLING
SFX 132 0 f/53,20,10 f	+KONSONANT_FORDOBLING
SFX 132 0 g/53,20,10 g	+KONSONANT_FORDOBLING
SFX 132 0 h/20,53,10 h	+KONSONANT_FORDOBLING
SFX 132 0 k/20,53,10 k	+KONSONANT_FORDOBLING
SFX 132 0 l/20,53,10 l	+KONSONANT_FORDOBLING
SFX 132 0 p/20,53,10 p	+KONSONANT_FORDOBLING
SFX 132 0 r/20,53,10 r	+KONSONANT_FORDOBLING
SFX 132 0 s/20,53,10 s	+KONSONANT_FORDOBLING
SFX 132 0 t/20,53,10 t	+KONSONANT_FORDOBLING
SFX 132 0 v/20,53,10 v	+KONSONANT_FORDOBLING
SFX 132 0 z/20,53,10 z	+KONSONANT_FORDOBLING
SFX 132 0 j/20,53,10 j	+KONSONANT_FORDOBLING
SFX 132 0 k/53,10,20 k	+KONSONANT_FORDOBLING
#Substantiv, konsonantfordobling, fælleskøn, -e i flertal
SFX 133 Y 20
SFX 133 0 g/20,53,7 g	+KONSONANT_FORDOBLING
SFX 133 0 p/20,53,7 p	+KONSONANT_FORDOBLING
SFX 133 0 n/20,53,7 n	+KONSONANT_FORDOBLING
SFX 133 0 f/53,7,20 f	+KONSONANT_FORDOBLING
SFX 133 0 d/53,7,20 d	+KONSONANT_FORDOBLING
SFX 133 0 b/53,7,20 b	+KONSONANT_FORDOBLING
SFX 133 0 h/53,7,20 h	+KONSONANT_FORDOBLING
SFX 133 0 j/53,7,20 j	+KONSONANT_FORDOBLING
SFX 133 0 l/53,7,20 l	+KONSONANT_FORDOBLING
SFX 133 0 m/53,7,20 m	+KONSONANT_FORDOBLING
SFX 133 0 q/53,7,20 q	+KONSONANT_FORDOBLING
SFX 133 0 r/53,7,20 r	+KONSONANT_FORDOBLING
SFX 133 0 s/53,7,20 s	+KONSONANT_FORDOBLING
SFX 133 0 t/53,7,20 t	+KONSONANT_FORDOBLING
SFX 133 0 v/53,7,20 v	+KONSONANT_FORDOBLING
SFX 133 0 w/53,7,20 w	+KONSONANT_FORDOBLING
SFX 133 0 x/53,7,20 x	+KONSONANT_FORDOBLING
SFX 133 0 z/53,7,20 z	+KONSONANT_FORDOBLING
SFX 133 0 k/53,7,20 k	+KONSONANT_FORDOBLING
SFX 133 0 c/53,20,7 c	+KONSONANT_FORDOBLING
#Verbum, svagt bøjet, -te i datid
SFX 140 Y 2
SFX 140 e te/148,944 .	+DATID
SFX 140 e t/148,944 .	+PERF_PART
#Verbum, svagt bøjet
SFX 143 Y 43
SFX 143 0 r/944 .	+NUTID
SFX 143 0 nde/148,944 e	+PRÆSENS_PART
SFX 143 be 0 bbe	+IMPERATIV
SFX 143 ce 0 cce	+IMPERATIV
SFX 143 de 0 dde	+IMPERATIV
SFX 143 fe 0 ffe	+IMPERATIV
SFX 143 ge 0 gge	+IMPERATIV
SFX 143 he 0 hhe	+IMPERATIV
SFX 143 je 0 jje	+IMPERATIV
SFX 143 ke 0 kke	+IMPERATIV
SFX 143 le 0 lle	+IMPERATIV
SFX 143 me 0 mme	+IMPERATIV
SFX 143 ne 0 nne	+IMPERATIV
SFX 143 pe 0 ppe	+IMPERATIV
SFX 143 qe 0 qqe	+IMPERATIV
SFX 143 re 0 rre	+IMPERATIV
SFX 143 se 0 sse	+IMPERATIV
SFX 143 te 0 tte	+IMPERATIV
SFX 143 ve 0 vve	+IMPERATIV
SFX 143 we 0 wwe	+IMPERATIV
SFX 143 xe 0 xxe	+IMPERATIV
SFX 143 ze 0 zze	+IMPERATIV
SFX 143 e 0 [^b]be	+IMPERATIV
SFX 143 e 0 [^c]ce	+IMPERATIV
SFX 143 e 0 [^d]de	+IMPERATIV
SFX 143 e 0 [^f]fe	+IMPERATIV
SFX 143 e 0 [^g]ge	+IMPERATIV
SFX 143 e 0 [^h]he	+IMPERATIV
SFX 143 e 0 [^j]je	+IMPERATIV
SFX 143 e 0 [^k]ke	+IMPERATIV
SFX 143 e 0 [^l]le	+IMPERATIV
SFX 143 e 0 [^m]me	+IMPERATIV
SFX 143 e 0 [^n]ne	+IMPERATIV
SFX 143 e 0 [^p]pe	+IMPERATIV
SFX 143 e 0 [^q]qe	+IMPERATIV
SFX 143 e 0 [^r]re	+IMPERATIV
SFX 143 e 0 [^s]se	+IMPERATIV
SFX 143 e 0 [^t]te	+IMPERATIV
SFX 143 e 0 [^v]ve	+IMPERATIV
SFX 143 e 0 [^w]we	+IMPERATIV
SFX 143 e 0 [^x]xe	+IMPERATIV
SFX 143 e 0 [^z]ze	+IMPERATIV
SFX 143 0 ende/944,148 [^e]	+PRÆSENS_PART
#Verbum, passiv
SFX 148 Y 1
SFX 148 0 s/148,944 [^s]	+PASSIV
#Adjektiv, svagt bøjet med komparation
SFX 207 Y 8
SFX 207 0 e/70,944 .	+PLUR_UBEK
SFX 207 0 ere/70,944 .	+KOMPARATIV
SFX 207 0 st/70,944 .	+SUPERLATIV
SFX 207 0 ste/70,944 .	+SUPERLATIV_PLURALIS
SFX 207 0 es/944 .	+GENITIV
SFX 207 0 eres/944 .	+GENITIV
SFX 207 0 sts/944 .	+GENITIV
SFX 207 0 stes/944 .	+GENITIV
#Adjektiv, svagt bøjet uden komparation
SFX 913 Y 2
SFX 913 0 e/944 .	+PLUR_BEK
SFX 913 0 t/944 .	+BESTEMT_ENTAL
#Adjektiv, d erstatter t med komparation
SFX 914 Y 4
SFX 914 t de/70,70,944 .	+PLUR_BEK
SFX 914 t dere/70,944 .	+KOMPARATIV
SFX 914 t dest/70,944 .	+SUPERLATIV
SFX 914 t deste/70,944 .	+SUPERLATIV_PLURALIS
#Adjektiv, d erstatter t uden komparation
SFX 915 Y 4
SFX 915 t de/70 .	+PLUR_BEK
SFX 915 0 s/944,944 [^s]	+GENITIV
SFX 915 0 '/944 s	+GENITIV
SFX 915 0 es/944 s	+GENITIV
#Adjektiv, ender på -ende
SFX 916 Y 3
SFX 916 0 s/944,944 [^s]	+GENITIV
SFX 916 0 '/944 s	+GENITIV
SFX 916 0 es/944 s	+GENITIV
#Adjektiv, ender på -isk
SFX 917 Y 4
SFX 917 0 e/944 .	+PLUR_BEK
SFX 917 0 s/944 [^s]	+GENITIV
SFX 917 0 '/944 s	+GENITIV
SFX 917 0 es/944 .	+GENITIV
#Sammensætning, fugeelement -s-
SFX 939 Y 2
SFX 939 0 s/942,945,946 .
SFX 939 0 s/943,945,946 .
#Sammensætning, fugeelement -e-
SFX 940 Y 2
SFX 940 0 e/942,946,945 .
SFX 940 0 e/943,946,945 .
#Sammensætning, fugeelement Ø
SFX 941 Y 2
SFX 941 0 0/942,946,945 .
SFX 941 0 0/943,946,945 .
#Sammensætning, start
COMPOUNDBEGIN 942
#Sammensætning, midte
COMPOUNDMIDDLE 943
#Sammensætning, slut
COMPOUNDEND 944
#Sammensætning, tillad affix inde i sammensætning
COMPOUNDPERMITFLAG 945
#Sammensætning, kun i sammensætninger
ONLYINCOMPOUND 946
#Sammensætning, bindestreg
PFX 947 Y 1
PFX 947 0 -/945 .
#Adjektiv, svagt bøjet med komparation, -est
SFX 962 Y 8
SFX 962 0 ere/70,944 .	+KOMPARATIV
SFX 962 0 e/70,944 .	+PLUR_BEK
SFX 962 0 est/70,944 .	+SUPERLATIV
SFX 962 0 este/70,944 .	+SUPERLATIV_PLURALIS
SFX 962 0 estes/944 .	+GENITIV
SFX 962 0 ests .	+GENITIV
SFX 962 0 eres/944 .	+GENITIV
SFX 962 0 es/944 .	+GENITIV
#Sammensætning, ord sidst i sammensætning
SFX 976 Y 1
SFX 976 0 0/945,944 .
#Adjektiv, dobbeltkonsonant
SFX 1025 Y 20
SFX 1025 0 b/207,53 b	+KONSONANT_FORDOBLING
SFX 1025 0 c/207,53 c	+KONSONANT_FORDOBLING
SFX 1025 0 d/53,207 d	+KONSONANT_FORDOBLING
SFX 1025 0 f/53,207 f	+KONSONANT_FORDOBLING
SFX 1025 0 g/53,207 g	+KONSONANT_FORDOBLING
SFX 1025 0 h/53,207 h	+KONSONANT_FORDOBLING
SFX 1025 0 j/53,207 j	+KONSONANT_FORDOBLING
SFX 1025 0 k/53,207 k	+KONSONANT_FORDOBLING
SFX 1025 0 l/53,207 l	+KONSONANT_FORDOBLING
SFX 1025 0 m/53,207 m	+KONSONANT_FORDOBLING
SFX 1025 0 n/53,207 n	+KONSONANT_FORDOBLING
SFX 1025 0 p/53,207 p	+KONSONANT_FORDOBLING
SFX 1025 0 q/53,207 q	+KONSONANT_FORDOBLING
SFX 1025 0 r/53,207 r	+KONSONANT_FORDOBLING
SFX 1025 0 s/53,207 s	+KONSONANT_FORDOBLING
SFX 1025 0 t/53,207 t	+KONSONANT_FORDOBLING
SFX 1025 0 v/53,207 v	+KONSONANT_FORDOBLING
SFX 1025 0 w/53,207 w	+KONSONANT_FORDOBLING
SFX 1025 0 x/53,207 x	+KONSONANT_FORDOBLING
SFX 1025 0 z/53,207 z	+KONSONANT_FORDOBLING
#Adjektiv, d erstatter t med komparation, -est
SFX 1062 Y 4
SFX 1062 t dere/70,944 .	+KOMPARATIV
SFX 1062 t de/70,944 .	+PLUR_BEK
SFX 1062 t dest/70,944 .	+SUPERLATIV
SFX 1062 t deste/70,944 .	+SUPERLATIV_PLURALIS
#Adjektiv, dobbeltkonsonant, -est
SFX 1106 Y 20
SFX 1106 0 b/53,962 .	+KONSONANT_FORDOBLING
SFX 1106 0 c/53,962 .	+KONSONANT_FORDOBLING
SFX 1106 0 d/53,962 .	+KONSONANT_FORDOBLING
SFX 1106 0 f/53,962 .	+KONSONANT_FORDOBLING
SFX 1106 0 g/53,962 .	+KONSONANT_FORDOBLING
SFX 1106 0 h/53,962 .	+KONSONANT_FORDOBLING
SFX 1106 0 j/53,962 .	+KONSONANT_FORDOBLING
SFX 1106 0 k/53,962 .	+KONSONANT_FORDOBLING
SFX 1106 0 l/53,962 .	+KONSONANT_FORDOBLING
SFX 1106 0 m/53,962 .	+KONSONANT_FORDOBLING
SFX 1106 0 n/53,962 .	+KONSONANT_FORDOBLING
SFX 1106 0 q/53,962 .	+KONSONANT_FORDOBLING
SFX 1106 0 p/53,962 .	+KONSONANT_FORDOBLING
SFX 1106 0 r/53,962 .	+KONSONANT_FORDOBLING
SFX 1106 0 s/53,962 .	+KONSONANT_FORDOBLING
SFX 1106 0 t/53,962 .	+KONSONANT_FORDOBLING
SFX 1106 0 v/53,962 .	+KONSONANT_FORDOBLING
SFX 1106 0 w/53,962 .	+KONSONANT_FORDOBLING
SFX 1106 0 x/53,962 .	+KONSONANT_FORDOBLING
SFX 1106 0 z/53,962 .	+KONSONANT_FORDOBLING
#Substantiv, ubestemt
SFX 190 Y 3
SFX 190 0 s [^s]	+GENITIV
SFX 190 0 ' s	+GENITIV
SFX 190 0 es s	+GENITIV
#Substantiv, torso, fælleskøn
SFX 193 Y 2
SFX 193 0 en/70,944 [^e]	+BESTEMT_ENTAL
SFX 193 0 n/70,944 e	+BESTEMT_ENTAL
#Substantiv, torso, intetkøn
SFX 194 Y 2
SFX 194 0 et/70,944 [^e]	+BESTEMT_ENTAL
SFX 194 0 t/70,944 e	+BESTEMT_ENTAL
#Substantiv, flertal, med Ø
SFX 252 Y 2
SFX 252 0 ene/944 .	+PLUR_BEK
SFX 252 0 enes/944 .	+GENITIV
